【裁判字號】    98,易,1675
【裁判日期】    981231
【裁判案由】    竊盜
【裁判全文】
臺灣臺南地方法院刑事判決              98年度易字第1675號
公  訴  人  臺灣臺南地方法院檢察署檢察官
被      告  丙○○
上列被告因竊盜等案件，經檢察官提起公訴（98年度偵字第6764
號），被告於準備程序中就被訴事實為有罪之陳述，經本院合議
庭裁定由受命法官獨任以簡式審判程序審理，判決如下：
    主  文
丙○○所犯如附表所示各罪，均累犯，各處如附表「宣告刑」欄
所示之刑，如易科罰金，均以新臺幣壹仟元折算壹日。應執行有
期徒刑壹年，如易科罰金，以新臺幣壹仟元折算壹日。
    事實及理由
一、本件被告於準備程序為有罪之表示，而經本院裁定以簡式審
    判程序加以審理，依刑事訴訟法第273條之2、第159條第2項
    之規定，不適用傳聞法則有關限制證據能力之相關規定；並
    得依同法第310條之2準用第454條之規定製作略式判決書（
    僅記載「證據名稱」），合先敘明。
二、本件犯罪事實、證據及應適用之法條，除於犯罪事實欄一第
    1行至第4行更正及補充記載被告之前科及刑之執行為「丙○
    ○前於民國92年間因違反槍砲彈藥刀械管制條例等案件，經
    臺灣臺北地方法院以92年度訴字第1014號判處應執行刑為有
    期徒刑2年，罰金新臺幣（下同）20萬元確定；復於93年間
    ，因犯竊盜案件，經同院以93年度訴字第367號判處有期徒
    刑6月確定，上開二案經同院以93年度聲字第1228號裁定定
    應執行刑為有期徒刑2年6月，罰金20萬元確定；其後又於95
    年間因違反槍砲彈藥刀械管制條例，經同院以95年度訴字第
    40 號判處有期徒刑1年2月，罰金5萬元確定，上開三案，有
    期徒刑部分經上開法院以95年度聲字第540號裁定定應執行
    刑為有期徒刑3年6月確定，接續執行，於96年5月5日執行完
    畢出監」，及證據補充「被告於審判時之自白」外，餘均引
    用檢察官起訴書之記載（如附表）。
三、核被告所為，均係犯刑法第320條第1項之竊盜罪。被告先後
    5次竊盜犯行，犯意各別，行為互殊，應予分論併罰。又被
    告有如事實欄所示之科刑及執行紀錄，有卷附臺灣高等法院
    被告前案紀錄表可按，其受有期徒刑之執行完畢，5年以內
    故意再犯本案有期徒刑以上之罪，均為累犯，均應依刑法第
    47條第1項之規定加重其刑。又被告於偵查犯罪機關未察覺
    其係附表所示5件竊盜案件之行為人前，即向員警承認犯前
    揭案件而自首犯罪，並接受其後偵審程序與裁判，此觀諸臺
    南市警察局第一分局南市警一刑偵字第0980205133號偵查卷
    內之警詢問答內容，可知員警係在被告表示犯上開5件竊盜
    案件後，方行擴大偵辦，除由被告帶同到各行竊地點清查外
    ，並通知相關被害人製作筆錄，有被告97年2月18日調查筆
    錄及臺南市警察局第一分局刑事案件報告書、證人乙○○、
    庚○○、戊○○、甲○○、己○○等警詢筆錄及現場照片10
    張附卷在卷可參，被告所為顯已符合自首要件，爰依刑法第
    62條前段規定減輕其刑，並就前開累犯加重、自首減輕等事
    項，依法先加後減之。爰審酌被告丙○○前有多次竊盜前科
    ，有卷附臺灣高等法院被告前案紀錄表1份可參、素行不佳
    、復為本案竊盜犯行，足見其未能深切記取前案教訓，兼酌
    被告正值青年，不思正當工作以獲取財物，竟以如附表所示
    之方式竊取財物，對被害人所造成之損害，所竊取財物之價
    值，暨其犯罪動機、目的、生活狀況、智識程度及犯罪後坦
    承犯行之態度及檢察官求刑等一切情狀，分別量處如主文所
    示暨均諭知易科罰金之折算標準，並定其之應執行刑及諭知
    易科罰金之折算標準，以示懲儆。又依新修正刑法第41條第
    8項之規定，數罪併罰之數罪均得易科罰金其應執行之刑逾6
    月者，亦得易科罰金。被告所定之應執行刑雖已逾有期徒刑
    6月，惟因上開各罪之宣告刑，均符合易科罰金之要件，爰
    併諭知應執行刑之易科罰金折算標準。
據上論斷，應依刑事訴訟法第273條之1第1項、第299條第1項前
段、第310條之2、第454條第2項，刑法第320條第1項、第47條第
1項、第62條前段、第41條第8項、第51條第5款，刑法施行法第1
條之1，判決如主文。
本案經檢察官丁○○到庭執行職務。
中    華    民    國    98    年    12    月    31    日
                  刑事第七庭    法  官  鄧希賢
以上正本證明與原本無異。
如不服本判決，應於收受本判決後10日內，向本院提出上訴書狀
，並應敘述具體理由。如未敘述上訴理由者，應於上訴期間屆滿
後20日內向本院補提理由書狀（均須按他造當事人之人數附繕本
）「切勿逕送上級法院」。
                                書記官  林怡芳
中    華    民    國    98    年    12    月    31    日
附錄本案論罪科刑法條全文：
中華民國刑法第320條第1項
意圖為自己或第三人不法之所有，而竊取他人之動產者，為竊盜
罪，處5年以下有期徒刑、拘役或5百元以下罰金。
附表：
┌──┬────┬────┬─────┬──────┬────┬────────┐
│編號│犯罪時間│犯罪地點│犯罪方式  │竊取之財物（│被害人  │     宣告刑     │
│    │        │        │          │新台幣）價值│        │                │
├──┼────┼────┼─────┼──────┼────┼────────┤
│ 一 │97年1月 │臺南縣永│以徒手之方│OLYMPUS牌數 │乙○○  │丙○○竊盜，累犯│
│    │底某日15│康市中山│式竊取    │位相機1台（ │        │，處有期徒刑伍月│
│    │時許    │南路634 │          │價值約1萬7千│        │。如易科罰金，以│
│    │        │號「佳展│          │元）        │        │新台幣壹仟元折算│
│    │        │租車行」│          │            │        │壹日。          │
├──┼────┼────┼─────┼──────┼────┼────────┤
│ 二 │97年1月 │臺南市安│以徒手之方│金牌1面（重 │庚○○  │丙○○竊盜，累犯│
│    │間某日上│南區怡安│式竊取    │約1錢半、價 │        │，處有期徒刑伍月│
│    │午7時許 │路1段274│          │值約5千元） │        │。如易科罰金，以│
│    │        │號「順天│          │、MOTOLORA牌│        │新台幣壹仟元折算│
│    │        │宮」    │          │手機1支（價 │        │壹日。          │
│    │        │        │          │值約3000元）│        │                │
├──┼────┼────┼─────┼──────┼────┼────────┤
│ 三 │97年1月 │臺南市北│以徒手之方│手機20支（價│戊○○  │丙○○竊盜，累犯│
│    │16日上午│區○○街│式竊取（侵│值約5萬元） │        │，處有期徒刑伍月│
│    │9時許   │38號「摩│入住宅部分│、節費卡「價│        │。如易科罰金，以│
│    │        │比通訊行│未據告告訴│值約2、3萬元│        │新台幣壹仟元折算│
│    │        │」      │）        │）          │        │壹日。          │
├──┼────┼────┼─────┼──────┼────┼────────┤
│ 四 │97年2月 │臺南市安│以徒手之方│現金10萬元  │甲○○  │丙○○竊盜，累犯│
│    │間某日15│南區公學│式竊取（侵│            │        │，處有期徒刑伍月│
│    │時許    │路1段105│入住宅部分│            │        │。如易科罰金，以│
│    │        │號      │未據告訴）│            │        │新台幣壹仟元折算│
│    │        │        │          │            │        │壹日。          │
├──┼────┼────┼─────┼──────┼────┼────────┤
│ 五 │97年2月 │臺南市北│以徒手之方│LG牌手機1支 │己○○  │丙○○竊盜，累犯│
│    │間某日上│區○○路│式竊取    │（價值約8千 │        │，處有期徒刑伍月│
│    │午9時許 │5段5號「│          │元）        │        │。如易科罰金，以│
│    │        │冠儀音響│          │            │        │新台幣壹仟元折算│
│    │        │行」    │          │            │        │壹日。          │
└──┴────┴────┴─────┴──────┴────┴────────┘

司法院資訊處製作；財團法人民間司法改革基金會備份。
